臺灣新北地方法院民事判決
111年度勞簡字第51號
原      告  聯邦商業銀行股份有限公司

法定代理人  李憲章  
訴訟代理人  鐘麗雅  
            蔡宛芸  
被      告  惠宇國際股份有限公司

法定代理人  吳肇宏  

被      告  佳宇生活美學有限公司

法定代理人  施淑美  


上列當事人間請求給付扣押款事件，於中華民國111年6月29日言
詞辯論終結，本院判決如下︰
    主      文
被告惠宇國際股份有限公司應給付原告新臺幣參萬陸仟陸佰陸拾
伍元，及自民國一百一十一年六月七起至清償日止，按年息百分
之五計算之利息。
被告佳宇生活美學有限公司應給付原告新臺幣伍萬元，及自民國
一百一十一年六月七起至清償日止，按年息百分之五計算之利息
。
訴訟費用由被告惠宇國際股份有限公司負擔十分之四，被告佳宇
生活美學有限公司負擔十分之六。
本判決第一項得假執行。但被告惠宇國際股份有限公司、佳宇生
活美學有限公司如分別以新臺幣參萬陸仟陸佰陸拾伍元、伍萬元
為原告預供擔保，得免為假執行。
    事實及理由
壹、程序方面
一、按訴狀送達後，原告不得將原訴變更或追加他訴；但擴張或
    減縮應受判決事項之聲明者，不在此限，民事訴訟法第255
    條第1項第3款定有明文。查原告原聲請支付命令之聲明為：
    「被告應給付原告新臺幣（下同）207,996元，及自民國（
    下同）110年7月31日起至清償日止，按年息百分之5計算之
    利息。」等語（見本院110年度司促字第24401號卷第43頁）
    ，嗣於111年5月30日變更聲明為「㈠被告惠宇國際股份有限
    公司（下稱惠宇公司）應給付原告36,665元及自本更正狀繕
    本送達翌日起，至清償日止，按年息百分五計算之利息。㈡
    被告佳宇生活美學有限公司（下稱佳宇公司）應給付原告50
    ,000元，及自本更正狀繕本送達翌日起，至清償日止，按年
    息百分五計算之利息。㈢請求准予宣告假執行。」等語（見
    本院卷第43頁），原告上開所為，符合法律規定，自應准許
    。
二、被告等人經合法通知，未於言詞辯論期日到場，核無民事訴
    訟法第386條各款所列情形，爰依原告之聲請，由其一造辯
    論而為判決。
貳、實體方面
一、原告主張：
　　原告與訴外人吳肇宏間因強制執行事件，經鈞院109年司執
    字88365號對被告等核發扣押命令，且原告分別於109年7月2
    1日及同年8月21日收取扣押命令及移轉命令，諭命被告應將
    訴外人吳肇宏自109年8月起於被告每月應領薪資之3分之1移
    轉予原告。然原告屢次通知被告依法執行，被告均置之不理
    ，致原告債權無法受償。經原告向國稅局申請訴外人吳肇宏
    之109年度所得稅清單，被告惠宇公司、佳宇公司分別申報
    訴外人吳肇宏薪資所得為264,000元、360,000元；雖至110
    年度所得稅清單顯示，被告等已未申報訴外人吳肇宏之薪資
    所得，惟原告仍得向被告等請求扣押薪資期間自109年8月1
    日起至109年12月31日，共5個月之薪資扣押款，故提起本件
    訴訟。併聲明：㈠被告惠宇公司應給付原告36,665元及自本
    更正狀繕本送達翌日起，至清償日止，按年息百分五計算之
    利息。㈡被告佳宇公司應給付原告50,000元，及自本更正狀
    繕本送達翌日起，至清償日止，按年息百分五計算之利息。
    ㈢請求准予宣告假執行。
二、被告經合法通知，未於言詞辯論期日到場，亦未提出書狀為
    作任何聲明或陳述。
三、本院判斷如下：
　㈠原告主張之上開事實，業據其提出臺灣臺北地方法院簡易民
    事判決及確定證明書、109年7月17日、109年8月18日新北院
    賢109司執宇字第88365號執行命令等影本、訴外人吳肇宏之
    109、110年度綜合所得稅各類所得資料清單為證（見本院卷
    第47-55頁、110年度司促字第24401號卷第11-16頁）。而被
    告已於相當時期受合法之通知，於言詞辯論期日不到場，亦
    未提出準備書狀爭執，依民事訴訟法第280條第1項、第3項
    之規定，視為自認。從而，原告前開主張堪信為真正。
　㈡按債務人依法領取之社會保險給付或其對於第三人之債權，
    係維持債務人及其共同生活之親屬生活所必需者，不得為強
    制執行；債務人生活所必需，以最近一年衛生福利部或直轄
    市政府所公告當地區每人每月最低生活費一點二倍計算其數
    額，並應斟酌債務人之其他財產，強制執行法第122條第2項
    、第3項定有明文。又對於自然人因提供勞務而獲得之繼續
    性報酬債權發扣押命令之範圍，不得逾各期給付數額3分之1
    ，同法第115條之1亦明文規定。
　㈢經核，
　1.本院109年8月18日新北院賢109司執宇字第88365號執行命令
    ，已合法送達至被告，有送達證書附卷可憑（見本院109年
    度司執字第88365號卷）。上開執行命令於送達被告後生效
    ，訴外人吳肇宏對被告每月薪資債權全額三分之一部分於債
    權額278,717元、執行費2,253元及訴訟或程序費用2,980元
    範圍內已移轉於原告。經查，訴外人吳肇宏於被告惠宇公司
    、佳宇公司之平均月薪資別為22,000元及30,000元，每月薪
    資總所得為52,000元，並依強制執行法第122條第2項、第3
    項規定，扣除新北市政府所公告109年每人每月最低生活費1
    .2倍新台幣18,600元，依訴外人於吳肇宏於被告惠宇公司、
    佳宇公司所得薪資之比例為11：15（計算式：22,000元：30
    ,000元=11：15），被告惠宇公司應依比例扣除最低生活費1
    .2倍為7,869元、每月剩餘薪資為14,131元（計算式：18,60
    0元x11/26=7,869元；22,000元-7,869元=14,131元），被告
    佳宇公司應依比例扣除最低生活費1.2倍為10,731元、每月
    剩餘薪資為19,269元（計算式：18,600元x15/26=10,731元
    ；30,000元-10,731元=19,269元）。
　2.又按強制執行法第115條之1規定，原告至多僅得對訴外人吳
    肇宏於被告惠宇公司、佳宇公司之每月薪資債權全額三分之
    一部分為強制執行，而訴外人吳肇宏於被告惠宇公司、佳宇
    公司月薪之三分之一為7,333元、10,000元，而上述被告惠
    宇公司、佳宇公司依比例扣除最低生活費1.2倍後之14,131
    元、19,269元，明顯高於每月薪資債權全額三分之一部分，
    是原告每月得強制執行之金額應為7,333元、10,000元。從
    而，原告依上開移轉命令，請求被告惠宇公司、佳宇公司分
    別給付五個月薪資扣押款為36,665元、50,000元（計算式：
    7,333元×5個月；10,000x5個月，元以下四捨五入）為有理
    由，應予准許。
四、綜上，原告依本院109年度司執字第88365號核發之移轉命令
    ，請求被告惠宇公司、佳宇公司分別給付薪資扣押款為36,6
    65元、50,000元，並自更正狀繕本送達翌日即111年6月7日
    起（見本院卷第57、59頁）至清償日，按年息百分之5計算
    之利息，為有理由，應予准許。
五、本件判決所命被告給付之金額未逾50萬元，本院就原告勝訴
    部分，應依民事訴訟法第389條第1項第5款之規定，依職權
    宣告假執行，併按同法第392條第2項依職權宣告被告得預供
    擔保而免為假執行。
六、訴訟費用負擔的依據：民事訴訟法第78條。 
中　　華　　民　　國　　111 　年　　7 　　月　　13　　日
                  勞動法庭      法　官　劉以全
以上正本係照原本作成
如對本判決上訴，須於判決送達後20日內向本院提出上訴狀。如
委任律師提起上訴者，應一併繳納上訴審裁判費。
中　　華　　民　　國　　111 　年　　7 　　月　　14　　日
                                書記官　許慧禎